臺灣新北地方法院民事裁定
111年度司繼字第2000號
聲  請  人  孫銘豫律師（即被繼承人李文雄遺產管理人）

上列聲請人聲請變賣遺產事件，本院裁定如下：
    主  文
被繼承人李文雄所遺如附表所示之遺產，准予變賣。
程序費用由被繼承人李文雄之遺產負擔。
    理  由
一、按關於遺產管理、分割及執行遺囑之費用，由遺產中支付之
    。但因繼承人之過失而支付者，不在此限；遺產管理人為清
    償債權或交付遺贈物之必要，經親屬會議之同意，得變賣遺
    產；依法應經親屬會議處理之事項，而有下列情形之一者，
    得由有召集權人或利害關係人聲請法院處理之：㈠無前條規
    定之親屬或親屬不足法定人數。㈡親屬會議不能或難以召開
    。㈢親屬會議經召開而不為或不能決議，民法第1150條、第1
    179條第2項及第1132條分別定有明文。
二、本件聲請意旨略以：聲請人前經本院109年度司繼字第121號
    裁定選任為被繼承人李文雄（男、民國00年00月00日生、身
    分證統一編號：Z000000000號、生前最後住所：新北市○○區
    ○○路000號、105年10月22日死亡）之遺產管理人，並經本院
    以109年度司家催字第123號裁定准予對被繼承人之繼承人、
    債權人及受遺贈人為公示催告，該公示催告期間業已屆滿。
    茲被繼承人之債權人立新資產管理股份有限公司、合作金庫
    商業銀行、彰化商業銀行等有共計新臺幣1億5,522萬1,260
    元之債權未獲清償，且本件有親屬會議不能或難以召開之情
    事，是為清償上開債務，爰依民法第1132條、第1179條規定
    ，聲請本院准予變賣被繼承人如附表所示之遺產等語。
三、經查，聲請人主張之事實，業據提出上開裁定、被繼承人之
    遺產清冊、財政部北區國稅局遺產稅免稅證明書、繼承系統
    表、債權人之債權證明、三利塑膠廠有限公司之經濟部商業
    司商工登記公示資料查詢、土地登記謄本等件、本院家事庭
    准予拋棄繼承公告、親屬會議成員之系統表、戶籍謄本、存
    證信函、退回通知書、回執等件為憑，並經本院調閱上開案
    件卷宗、被繼承人之稅務電子閘門財產所得調件明細表查核
    無誤，堪認為真實。是以，本件聲請人為清償債權之必要，
    聲請變賣被繼承人所遺如附表所示之遺產，於法尚無不合，
    應予准許。爰裁定如主文。
四、如不服本裁定，應於裁定送達後10日內，以書狀向本院司法
    事務官提出抗告，並繳納抗告費新臺幣1,000元。
中　　華　　民　　國　　111 　年　 10 　　月　　 5　　日
                  家事法庭    司法事務官  
附表：
編號 財產名稱 權利範圍   1 新北市○○區○○里○○段○○○○段00000地號土地 全部   2 新北市○○區○○里○○段○○○○段00000地號土地 全部   3 新北市○○區○○里○○段○○○○段00000地號土地 全部   4 新北市○○區○○里○○段○○○○段00000地號土地 全部